臺灣基隆地方法院民事判決　　九十年度簡上字第七三號
　　上訴　人　甲○○
　　被上訴人　乙○○○
右當事人間請求損害賠償事件，上訴人對於民國九十年七月二十五日本院基隆簡易庭
九十年基簡附民字第十號第一審判決提起上訴，本院判決如左：
    主  文
上訴駁回。
第二審訴訟費用由上訴人負擔。
    事  實
甲、上訴人方面：
一、聲明：求為判決：(一)原判決除命被上訴人給付上訴人新台幣（下同）四千五百元
    部分以外均廢棄。(二)被上訴人應再給付上訴人新台幣二萬五千五百元，及自民國
    九十年七月十七日起至清償日止，按年息百分之五計算之利息。
二、陳述：除與原判決記載相同者，茲引用之外，補稱：
    (一)上訴人遭被上訴人毆打，多日無法工作，身心所受傷害極大，原審判決賠償金
      額過低。
    (二)上訴人之健保身分為福保，故無法提出醫藥費收據。
三、證據：除援用第一審所提證據外，補提低收入證明書、殘障手冊為證。
乙、被上訴人方面：
一、聲明：求為判決：駁回上訴。
二、陳述：除與原判決記載相同者，茲引用之外，補稱：上訴人於九十年四月十三日
    凌晨一時十五分至被上訴人住處門外毀壞鞋架後離去，被上訴人即向警方報案。
    俟二時十分上訴人又欲強行進入被上訴人住處，適警員到場處理，當時上訴人身
    上即已受傷，足認上訴人之傷非被上訴人所致。
丙、本院依職權調閱本院簡易庭九十年基簡字第三八八號案件刑事偵審卷。
    理  由
一、本件上訴人起訴主張：被上訴人於九十年四月十二日晚間在基隆市○○區○○街
    七三號一樓被告住處門前，推倒原告撞及鞋櫃，致原告受有左大腿挫傷、右手掌
    挫傷、右食指撕裂傷、左食指無名指挫傷等傷害之事實，爰起訴請求被上訴人給
    付醫藥費及慰撫金共計三萬元等語。被上訴人則以：上訴人之傷係其他原因造成
    ，其並未毆打上訴人云云，資為抗辯。
二、上訴人主張之事實，業據其提出長庚紀念醫院診斷證明書一紙為證，又證人林雲
    飛警員於臺灣基隆地方法院檢察署檢察官偵查中證述，其經報案到現場處理時看
    見上訴人站於屋外，身上沾有血跡，被告門前鞋櫃傾倒，屋內並無凌亂等語，核
    與上訴人所訴事實相符，被上訴人抗辯其未毆打上訴人云云，已非可信。且被上
    訴人因此涉有傷害罪嫌，亦經本院簡易庭判決有罪確定，業經依職權調閱本院九
    十年基簡字第三八八號刑事偵審卷宗查閱無訛。依上開事證，本院認上訴人之主
    張為真實。
三、按因故意或過失，不法侵害他人之權利者，負損害賠償責任；不法侵害他人之身
    體、健康、名譽、自由、信用、隱私、貞操，或不法侵害其他人格法益而情節重
    大者，被害人雖非財產上之損害，亦得請求賠償相當之金額。民法第一百八十四
    條第一項前段、第一百九十五條第一項前段分別有明文。被上訴人不法侵害上訴
    人之身體健康，上訴人自得依侵權行為損害賠償請求權請求被上訴人負損害賠償
    責任。惟按當事人主張有利於己之事實者，就其事實有舉證之責任，民事訴訟法
    第二百七十七條前段定有明文。上訴人請求被上訴人賠償其所受醫療費用之損害
    ，雖因其具有全民健保之福保身分致未能提出醫療費用之支出憑證以明其數額，
    但依其所提長庚紀念醫院診斷證明書一紙，本院認為上訴人支出門診費用以五百
    元為合理；又上訴人因被上訴人之侵權行為受有左大腿挫傷、右手掌挫傷、右食
    指撕裂傷、左食指無名指挫傷之傷害，本院斟酌上訴人所受傷害之實際情形，及
    兩造之身分、社會地位，認上訴人請求被上訴人賠償精神慰撫金以四千元為相當
    ，予以准許。
四、原審認定被上訴人侵害上訴人之身體，應賠償被上訴人四千五百元，並駁回上訴
    人其餘部分之請求，其認事用法均無違誤，慰撫金之酌定亦屬適當。上訴意旨指
    摘原判決判賠金額過低，請求就駁回部分再命被上訴人如數給付，並無理由，應
    予駁回。
據上論結，本件上訴為無理由，依民事訴訟法第四百三十六條之一第三項、第四百四
十九條第一項、第七十八條，判決如主文。
中　　　華　　　民　　　國　　九十一　　年　　　一　　　月　　三十　　日
                                    臺灣基隆地方法院民事庭
~B審判長法官　陳鈺林
~B　　　法官　陳鈺林
~B　　　法官　陳鈺林
右正本證明與原本無異
如對本判決上訴，須於判決送達後二十日內向本院提出上訴狀，同時表明上訴理由；如已於本判決宣示後
送達前提起上訴者，應於判決送達後十日內補具上訴理由（均須按他造當事人之人數附繕本）。
~B　　　法院書記官　李繼業
